【裁判字號】    90,訴,1518
【裁判日期】    900921
【裁判案由】    綜合所得稅
【裁判全文】
高雄高等行政法院裁定                              九十年度訴字第一五一八號
    原      告  甲○○
    被      告  財政部高雄市國稅局
    代  表  人  鄭宗典  局長
右當事人間因綜合所得稅事件，原告不服財政部中華民國九十年五月十八日台財訴字
第○八九○○六一九○七號訴願決定，提起行政訴訟，本院裁定如左︰
    主  文
原告之訴駁回。
訴訟費用由原告負擔。
    理  由
一、按原告起訴不合程式或不備其他要件者，行政法院應以裁定駁回之，行政訴訟法
    第一百零七條第一項第十款定有明文。又訴願之提起，應自行政處分達到或公告
    期滿之次日起三十日內為之，為訴願法第十四條第一項所明定；若逾越三十日之
    不變期間而提起訴願，自為法所不許，改制前行政法院著有六十二年判字第五八
    三號判例可資參照。另稅捐稽徵法第一條規定：「稅捐之稽徵，依本法之規定；
    本法未規定者，依其他有關法律之規定。」，又民事訴訟法第一百三十七條第一
    項規定：「送達於住居所、事務所或營業所不獲會晤應受送達人者，得將文書付
    與有辦別事理能力之同居人或受僱人。．．」，而此補充送達之規定，稅捐稽徵
    法並無規定，依上述稅捐稽徵法第一條規定，關於九十年一月一日行政程序法施
    行前稅捐文書之送達即得依此民事訴訟法補充送達之規定而為送達。
二、本件原告因綜合所得稅事件，係於民國（下同）八十九年七月二十七日由其同居
    親屬許陳鳳收受被告八十九年七月二十五日財高國稅法字第八九○三八○三三號
    復查決定書，此有掛號郵件收件回執附原處分卷內可稽，是依前述之規定，本件
    復查決定書自原告同居親屬代為收受時，即已合法送達，原告主張其係於八十九
    年七月三十一日始收受復查決定書，並非可採。又原告住所係設於高雄市，依訴
    願法第十六條第一項規定，應扣除在途期間五日。計其提起訴願之期間，應自八
    十九年七月二十八日起算，至八十九年八月三十一日（星期四，非例假日）即已
    屆滿。惟原告於八十九年九月一日始向財政部提起訴願，此有財政部加蓋於訴願
    書之收文章所載之日期可考，顯已逾三十日之法定不變期間，訴願機關以其提起
    訴願逾期為由，決定訴願不受理，並無不合。原告復提起本件行政訴訟，自非合
    法，應予駁回。又依程序不合，實體不究之原則，原告所為有關其並未違反所得
    稅法之主張及陳述，本院自無庸審酌，併予敘明。
三、依行政訴訟法第一百零七條第一項第十款、第一百零四條、民事訴訟法第九十五
    條、第七十八條，裁定如主文。
中      華      民      國      九十    年      九      月    二十一    日
                           高雄高等行政法院第一庭
                                       審判長法官  陳光秀
                                       法      官  楊惠欽
                                       法      官  呂佳徵
右為正本係照原本作成。
如不服本裁定，應於裁定送達後十日內以書狀明理由，經本院向最高行政法院提出
抗告（須按對造人數附具繕本）；並應預繳送達用掛號郵票六份（每份三十四元）。
中      華      民      國      九十    年      九      月    二十一    日
                                       法院書記官  謝文輝


司法院資訊處製作；財團法人民間司法改革基金會備份。
